【裁判字號】    97,易,1799
【裁判日期】    970718
【裁判案由】    詐欺
【裁判全文】
臺灣臺北地方法院刑事判決              97年度易字第1799號
公  訴  人  臺灣臺北地方法院檢察署檢察官
被      告  乙○○
                    （現因另案於臺灣新竹監獄執行中）
上列被告因詐欺案件，經檢察官提起公訴（九十七年度偵字第七
二九九號），被告於準備程序進行中就被訴事實為有罪之陳述，
經合議庭裁定改行簡式審判程序，本院判決如下：
    主  文
乙○○幫助意圖為自己不法之所有，以詐術使人將本人之物交付
，處有期徒刑肆月，如易科罰金，以新臺幣壹仟元折算壹日，減
為有期徒刑貳月，如易科罰金，以新臺幣壹仟元折算壹日。
    事  實
一、乙○○明知申辦行動電話門號使用乃輕而易舉之事，故無正
    當理由徵求他人提供行動電話門號者，極易利用該等門號為
    與財產有關之犯罪工具，而可預見行動電話門號提供他人使
    用將幫助他人實施詐欺犯罪，惟仍基於縱有人以其行動電話
    門號實施詐欺犯罪亦不違背其本意之幫助犯意，於不詳時、
    地以不詳代價，將其前向不知情之友人王君宇（所涉幫助詐
    欺罪嫌，業經檢察官為不起訴處分確定）所借得之遠傳電信
    股份有限公司0000000000號行動電話門號預付卡
    ，提供真實姓名年籍不詳之成年男子使用，藉以幫助該不詳
    成年男子為詐欺取財犯行。嗣該不詳成年男子即意圖為自己
    不法之所有，於民國九十六年一月二十九日上午某時，撥打
    電話向甲○○自稱戶政事務所人員，佯以甲○○之國民身分
    證遭人冒領為由，提供虛偽之偵七隊電話號碼，要求甲○○
    與對方聯絡，甲○○不疑有他而撥打該電話，由該不詳成年
    男子接聽，自稱「臺北地檢署主任檢察官薛維平」，佯以甲
    ○○之國民身分證遭人冒領做為人頭，並領取鉅款、做壞事
    為由，要求甲○○將新臺幣（下同）五十萬元存入合作金庫
    商業銀行頭份分行帳號0000000000000號之丙
    ○○（所涉幫助詐欺罪嫌，業經檢察官另聲請簡易判決處刑
    ）帳戶，以證實清白云云，並提供上開門號作為聯絡之用，
    致甲○○一時情急，信以為真而利用該門號與自稱「檢察官
    薛維平」之該名不詳成年男子聯絡，並依指示前往便利商店
    領取傳真文件後，於同日上午十一時許，提領五十萬元置於
    臺北市○○區○○街二三四號三樓住處，而未依指示匯款至
    上開帳戶，該不詳成年男子遂於翌日上午十一時許，至上址
    甲○○之住處，自稱「臺北地檢署書記官林偉民」，要求甲
    ○○交付五十萬元款項供其監管云云，使甲○○陷於錯誤，
    而將該筆現款交付該不詳成年男子。嗣甲○○發覺有異，始
    知受騙而報警循線查獲上情。
二、案經甲○○訴由臺北市政府警察局文山第二分局報請臺灣臺
    北地方法院檢察署檢察官偵查起訴。
    理  由
一、前揭事實，業據被告乙○○於本院審理時坦承不諱（見本院
    九十七年六月二十四日審判筆錄），核與告訴人甲○○於警
    詢及偵查中指訴情節相符（見九十六年度偵字第八七七一號
    卷第八至九頁、第一三七至一三八頁、第二一四頁、第二二
    一頁），並經證人王君宇於偵查中證述明確（見九十六年度
    偵字第八七七一號卷第九四頁、第一五七至一五八頁），且
    有上開門號雙向通聯紀錄、合作金庫商業銀行頭份分行九十
    六年二月二十七日合金頭營字第０九六００００八四一號函
    暨所附新開戶建檔登錄單等件附卷可稽（見九十六年度偵字
    第八七七一號卷第三一至三二頁、第四一至四五頁）。本件
    事證明確，被告犯行洵堪認定，應予依法論科。
二、查被告基於幫助之犯意，提供上開門號預付卡與不詳成年男
    子，藉以幫助該不詳成年男子以詐術使告訴人陷於錯誤而交
    付款項，核被告所為，係犯刑法第三百三十九條第一項、第
    三十條第一項之詐欺取財罪之幫助犯。其係幫助他人犯前開
    罪名，依同法第三十條第二項之規定，按正犯之刑減輕之。
    爰審酌被告有傷害、侵占及槍砲等前科，素行非佳，身為智
    慮健全之成年人，竟任意將其向友人借得之行動電話門號提
    供不詳人士使用，危害社會治安及金融交易安全，徒增告訴
    人尋求救濟之困難，使犯罪追查趨於複雜，且告訴人所受損
    害高達五十萬元，被告雖分文未償，然犯後已坦承犯行，尚
    知悔悟等一切情狀，量處如主文所示之刑，並諭知易科罰金
    之折算標準。末查被告犯罪之時間，係在九十六年四月二十
    四日以前，爰依中華民國九十六年罪犯減刑條例第二條第一
    項第三款、第七條、第九條規定，減其宣告刑二分之一，併
    諭知易科罰金之折算標準。
據上論斷，應依刑事訴訟法第二百七十三條之一第一項、第二百
九十九條第一項前段，刑法第三十條第一項前段、第二項、第三
百三十九條第一項、第四十一條第一項前段，中華民國九十六年
罪犯減刑條例第二條第一項第三款、第七條、第九條，刑法施行
法第一條之一第一項、第二項前段，判決如主文。
本案經檢察官王鑫健到庭執行職務
中    華    民    國  九十七  年    七    月   十八   日
                  刑事第八庭法  官  陳芃宇
以上正本證明與原本無異。
如不服本判決，應於判決送達後10日內，向本院提出上訴狀。
                            書記官  徐鶯尹
中    華    民    國  九十七  年    七    月   二十一 日
附錄本案論罪科刑法條：
中華民國刑法第三百三十九條第一項
意圖為自己或第三人不法之所有，以詐術使人將本人或第三人之
物交付者，處五年以下有期徒刑、拘役或科或併科一千元以下罰
金。


司法院資訊處製作；財團法人民間司法改革基金會備份。
